【裁判字號】    94,易,1410
【裁判日期】    950619
【裁判案由】    毒品危害防制條例
【裁判全文】
臺灣彰化地方法院刑事判決              94年度易字第1410號
公  訴  人  臺灣彰化地方法院檢察署檢察官
被      告  甲○○
                    現羈押在臺灣彰化看守所
上列被告因毒品危害防制條例案件，經檢察官提起公訴（九十四
年度毒偵字第五三八三號），被告於準備程序中就被訴事實為有
罪之陳述，經告知簡式審判程序之旨，並聽取公訴人、被告之意
見後，由本院合議庭裁定由受命法官獨任進行簡式審判程序，判
決如下：
    主  文
甲○○施用第二級毒品，處有期徒刑柒月，扣案之塑膠鏟管壹支
沒收。
    事  實
一、甲○○前因施用第一級毒品、第二級毒品案件，經本院以九
    十二年度訴字第一○三二號分別判處有期徒刑八月、四月，
    應執行有期徒十月確定，因違反槍砲彈藥刀械管制條例案件
    ，經本院以九十二年度訴字第一○三○號判處有期徒刑一年
    二月、罰金六萬元確定，上開二案，再經本院以九十三年度
    聲字第一○七號裁定合併定其應執行之刑為有期徒刑一年十
    月、罰金新臺幣（下同）六萬元確定，嗣經送監執行，於民
    國九十四年五月二十日縮短刑期假釋付保護管束（另接續執
    行罰金刑，於九十四年七月二十四日罰金易服勞役執行完畢
    出監），應至九十四年十二月十二日始縮刑期滿（不構成累
    犯）。另因施用毒品案件，經本院以九十年度毒聲字第一一
    ○八號裁定送觀察、勒戒後，認無繼續施用毒品之傾向，於
    九十年八月八日執行完畢，並經臺灣彰化地方法院檢察署檢
    察官以九十年度毒偵緝字第四一五號不起訴處分確定；復因
    施用毒品案件，經本院以九十二年度毒聲字第一五二三號裁
    定送強制戒治，於九十三年一月九日因毒品危害防制條例修
    正施行，而毋庸執行釋放。詎甲○○於前開觀察、勒戒執行
    完畢釋放後五年內，竟於九十四年九月十二日中午十二時許
    ，在其位於彰化縣線西鄉○○村○○路一六三號住所後方之
    空地內，以將第二級毒品甲基安非他命置於玻璃球內用火燒
    烤而吸其煙霧之方式，施用第二級毒品甲基安非他命一次。
    嗣於九十四年九月十四日上午七時三十分許，為警持本院核
    發之搜索票至其上開住所搜索而當場查獲，並扣得其所有、
    供自己施用第二級毒品甲基安非他命所用塑膠鏟管一支。
二、案經彰化縣警察局和美分局報告臺灣彰化地方法院檢察署檢
    察官偵查起訴。
    理  由
一、按除被告所犯為死刑、無期徒刑、最輕本刑為三年以上有期
    徒刑之罪或高等法院管轄第一審案件者外，於刑事訴訟法第
    二百七十三條第一項程序進行中，被告先就被訴事實為有罪
    之陳述時，審判長得告知被告簡式審判程序之旨，並聽取當
    事人、代理人、辯護人及輔佐人之意見後，裁定進行簡式審
    判程序；除簡式審判程序及簡易程序案件外，第一審應行合
    議審判；刑事訴訟法第二百七十三條之一第一項、第二百八
    十四條之一分別定有明文。本件被告甲○○所犯係死刑、無
    期徒刑、最輕本刑為三年以上有期徒刑或高等法院管轄第一
    審案件以外之罪，且於本院行準備程序時就被訴事實為有罪
    之陳述，經受命法官告知簡式審判程序之旨，並聽取公訴人
    、被告之意見後，本院合議庭認無不得或不宜改依簡式審判
    程序進行之處，經評議結果，裁定改由受命法官獨任行簡式
    審判程序，合先敘明。
二、上開事實，業據被告甲○○於本院審理時坦承不諱，且其於
    九十四年九月十四日為警查獲後，經警採其尿液送驗，結果
    呈甲基安非他命陽性反應，此有尿液代號與真實姓名對照認
    證單、彰化縣衛生局尿液檢驗成績書各一紙在卷可稽，並有
    現場照片二幀附卷為證，以及塑膠鏟管一支扣案為憑，足徵
    被告之自白確與事實相符。又被告前因施用毒品案件，經本
    院以九十年度毒聲字第一一○八號裁定送觀察、勒戒後，認
    無繼續施用毒品之傾向，於九十年八月八日執行完畢，並經
    臺灣彰化地方法院檢察署檢察官以九十年度毒偵緝字第四一
    五號不起訴處分確定；復因施用毒品案件，經本院以九十二
    年度毒聲字第一五二三號裁定送強制戒治，於九十三年一月
    九日因毒品危害防制條例修正施行，而毋庸執行釋放，此有
    臺灣彰化地方法院檢察署刑案資料查註紀錄表及臺灣高等法
    院被告全國前案紀錄表各一份在卷可考。被告於九十年八月
    八日觀察、勒戒執行完畢釋放後，五年內再犯本件施用第二
    級毒品犯行，依毒品危害防制條例第二十三條第二項規定，
    自應依法論科。本件事證明確，被告施用第二級毒品甲基安
    非他命之犯行，應堪認定。
三、核被告所為，係犯毒品危害防制條例第十條第二項之施用第
    二級毒品罪。被告為施用第二級毒品而持有該級毒品，其持
    有之低度行為應為施用之高度行為所吸收，不另論罪。又被
    告前因施用第一級毒品、第二級毒品案件，經本院以九十二
    年度訴字第一○三二號分別判處有期徒刑八月、四月，應執
    行有期徒十月確定，因違反槍砲彈藥刀械管制條例案件，經
    本院以九十二年度訴字第一○三○號判處有期徒刑一年二月
    、罰金六萬元確定，上開二案，再經本院以九十三年度聲字
    第一○七號裁定合併定其應執行之刑為有期徒刑一年十月、
    罰金六萬元確定，嗣經送監執行，於九十四年五月二十日縮
    短刑期假釋付保護管束（另接續執行罰金刑，於九十四年七
    月二十四日罰金易服勞役執行完畢出監），應至九十四年十
    二月十二日始縮刑期滿，有臺灣彰化地方法院檢察署刑案資
    料查註資料紀錄表及臺灣高等法院被告前案紀錄表各一份在
    卷可稽；被告於假釋期間內之九十四年九月十二日再犯本件
    施用第二級毒品罪，自不構成累犯，起訴書將被告因罰金易
    服勞役執行完畢出監之九十四年七月二十四日誤認為係縮刑
    期滿時點，並據此認為被告再犯本件施用第二級毒品罪為累
    犯，容有誤會，附此敘明。爰審酌被告曾因施用毒品經送觀
    察、勒戒、強制戒治後，仍未能戒斷，再犯本案之罪，顯然
    未能善體國家設置觀察、勒戒及強制戒治機構，協助毒品施
    用者戒除毒癮之良法善意，且前因施用第一級毒品、第二級
    毒品案件，經本院以九十二年度訴字第一○三二號判處有期
    徒刑，並送監執行後，於假釋期間內，竟猶再次施用毒品，
    復於本案審理期間經本院發布通緝始為警緝獲到案，顯然不
    知悔改，惟考量其施用次數僅一次，及犯罪之動機、目的、
    所生危害，暨犯罪後坦承犯行，態度尚屬良好等一切情狀，
    量處如主文所示之刑。扣案之塑膠鏟管一支，係被告所有、
    供其施用第二級毒品甲基安非他命所用之物，此經被告供承
    在卷，應依刑法第三十八條第一項第二款規定，宣告沒收。
據上論斷，應依刑事訴訟法第二百七十三條之一第一項、第二百
九十九條第一項前段，毒品危害防制條例第十條第二項，刑法第
十一條前段、第三十八條第一項第二款，判決如主文。
中    華    民    國    95    年    6     月    19    日
                    刑事第二庭  法  官  鄭舜元
以上正本證明與原本無異。
如不服本判決，應於判決送達後10日內，向本院提出上訴狀（須
附繕本）。
中    華    民    國    95    年    6     月    21    日
                                書記官  呂雅惠
附錄：論罪科刑法條：
毒品危害防制條例第10條
施用第一級毒品者，處6月以上5年以下有期徒刑。
施用第二級毒品者，處3年以下有期徒刑。


司法院資訊處製作；財團法人民間司法改革基金會備份。
